臺灣彰化地方法院刑事判決　　　　　　　　　　　　　九十四年度訴字第二七七號
　　公　訴　人　臺灣彰化地方法院檢察署檢察官
　　被　　　告　甲○○
右列被告因違反毒品危害防制條例案件，經檢察官提起公訴（九十四年度毒偵字第一
一０號），被告於準備程序中就被訴事實為有罪之陳述，經告以簡式審判之旨，並聽
取意見後，本院合議庭裁定由受命法官獨任進行簡式審判程序，判決如左：
    主    文
甲○○連續施用第一級毒品，累犯，處有期徒刑捌月。
扣案之第一級毒品海洛因壹包（淨重零點貳貳公克，空包裝重零點貳捌公克），沒收
銷燬之。
    犯罪事實
一、甲○○前因違反肅清煙毒條例案件，經臺灣臺中地方法院以八十二年度訴字第一
    八八０號判決判處應執行有期徒刑三年七月，上訴後，經臺灣高等法院臺中分院
    以八十二年度上訴字第三八六四號判決駁回上訴確定，於民國八十四年五月十二
    日假釋付保護管束，於假釋期間又因違反槍砲彈藥刀械管制條例、麻醉藥品管理
    條例及肅清煙毒條例等案件，經臺灣南投地方法院分別以八十五年度訴字第二九
    一號判決判處有期徒刑一年，以八十五年度訴字第二０二號判決判處應執行有期
    徒刑三年六月，定應執行有期徒刑四年五月確定，並遭撤銷假釋入監執行所餘殘
    刑；復因竊盜案件，經本院以九十年度易字第八三五號判決判處有期徒刑九月確
    定，與上開殘刑接續執行，甫於九十三年五月十九日縮短刑期執行完畢。另因施
    用毒品案件，經裁定送強制戒治，於九十年四月六日停止戒治付保護管束，於同
    年九月一日保護管束期滿未經撤銷停止戒治，由臺灣彰化地方法院檢察署檢察官
    以九十年度戒毒偵字第一五六九、一五七０號為不起訴處分確定。詎仍不知悔改
    ，於強制戒治釋放後五年內，復基於施用第一級毒品之概括犯意，自九十三年十
    二月十日某時起至同年月二十五日中午十二時許止，在彰化縣芬園鄉○○村○○
    街其住處附近溪邊，以將海洛因置於針筒內注射之方式，連續施用第一級毒品海
    洛因多次，施用頻率約為二至三日一次。嗣於同年月二十六日七時十分許，為警
    在彰化縣芬園鄉○○村○○路與清水路口查獲，並當場扣得其所有之第一級毒品
    海洛因一包（淨重零點二二公克，空包裝重零點二八公克），始查悉上情。
二、案經彰化縣警察局彰化分局報告臺灣彰化地方法院檢察署檢察官偵查起訴。
    理    由
一、右揭事實，業據被告甲○○於警詢、偵查、本院準備程序及審理中坦承不諱，並
    有海洛因一包（淨重零點二二公克，空包裝重零點二八公克）扣案為憑。且被告
    於前揭時地查獲時，經採其尿液送驗結果，係呈嗎啡陽性反應（施用海洛因者會
    在其體內代謝為嗎啡成分殘留，並經由尿液排出），有彰化縣警察局彰化分局委
    託檢驗尿液代號與真實姓名對照認證單、彰化縣衛生局煙毒尿液檢驗成績書各一
    份在卷足參。查被告前因施用毒品案件，經送強制戒治，於九十年四月六日停止
    戒治付保護管束，於同年九月一日保護管束期滿未經撤銷停止戒治，由臺灣彰化
    地方法院檢察署檢察官以九十年度戒毒偵字第一五六九、一五七０號為不起訴處
    分確定等情，有臺灣高等法院被告全國前案紀錄表、刑案資料查註紀錄表各一份
    附卷可按，被告顯係經強制戒治後，復於五年內再犯本案施用毒品罪。從而，本
    案事證明確，被告右揭犯行洵堪認定，應依法論科。
二、核被告所為，係犯毒品危害防制條例第十條第一項之施用第一級毒品罪。被告為
    供自己施用之目的而持有上開毒品，其於施用前後持有海洛因之低度行為，應為
    施用之高度行為所吸收，不另論罪。又其先後多次施用第一級毒品犯行，時間緊
    接，方法相同，觸犯構成要件相同之罪名，係基於概括犯意反覆為之，應依連續
    犯之規定論以一罪，並依法加重其刑。查被告前因違反肅清煙毒條例案件，經臺
    灣臺中地方法院以八十二年度訴字第一八八０號判決判處應執行有期徒刑三年七
    月，上訴後，經臺灣高等法院臺中分院以八十二年度上訴字第三八六四號判決駁
    回上訴確定，於八十四年五月十二日假釋付保護管束，於假釋期間又因違反槍砲
    彈藥刀械管制條例、麻醉藥品管理條例及肅清煙毒條例等案件，經臺灣南投地方
    法院分別以八十五年度訴字第二九一號判決判處有期徒刑一年，以八十五年度訴
    字第二０二號判決判處應執行有期徒刑三年六月，定應執行有期徒刑四年五月確
    定，並遭撤銷假釋入監執行所餘殘刑；復因竊盜案件，經本院以九十年度易字第
    八三五號判決判處有期徒刑九月確定，與上開殘刑接續執行，甫於九十三年五月
    十九日縮短刑期執行完畢乙情，有臺灣高等法院被告全國前案紀錄表及刑案資料
    查註紀錄表在卷可按，其受有期徒刑之執行完畢，五年內再犯本件法定本刑有期
    徒刑以上之罪，為累犯，應依法遞加重其刑。爰審酌被告曾因施用毒品案件接受
    強制戒治，竟未能從中記取教訓，深切體認毒品危害己身健康之鉅，反而再度趁
    隙施用海洛因，足徵被告自制能力尚有未足，惟念及施用毒品固戕害個人健康至
    深，然就他人權益之侵害仍屬有限，及其犯罪目的、手段、被告於犯罪後坦承全
    部吸毒犯行等一切情狀，量處如主文所示之刑，以示懲儆。扣案之海洛因一包（
    淨重零點二二公克，空包裝重零點二八公克），為毒品危害防制條例第二條第二
    項第一款所稱之第一級毒品，應依同條例第十八條第一項前段之規定，沒收銷燬
    之。
據上論斷，應依刑事訴訟法第二百七十三條之一第一項、第二百九十九條第一項前段
，毒品危害防制條例第十條第一項、第十八條第一項前段，刑法第十一條、第五十六
條、第四十七條，判決如主文。
本案經檢察官田德煙到庭執行職務。
中    華    民    國      九十四    年      三      月      三十一      日
                              臺灣彰化地方法院刑事第一庭
                                  法      官  周  莉  菁
右正本證明與原本無異。
如不服本判決，應於判決送達後十日內向本院提出上訴狀( 須附繕本 )。
                                  法院書記官  黃  當  易
中    華    民    國      九十四    年      三      月      三十一      日
附錄本案論罪科刑法條：
毒品危害防制條例第十條第一項
施用第一級毒品者，處六月以上五年以下有期徒刑。
毒品危害防制條例第十八條
查獲之毒品及專供製造或施用毒品之器具，不問屬於犯人與否，均沒收銷燬之。但合
於醫藥或研究之用者，得不予銷燬。
前項合於醫藥或研究用毒品或器具之管理辦法，由法務部會同行政院衛生署定之。
